【裁判字號】    97,訴,1033
【裁判日期】    970909
【裁判案由】    給付借款
【裁判全文】
臺灣臺南地方法院民事判決              97年度訴字第1033號
原      告  臺灣中小企業銀行股份有限公司
法定代理人  丙○○
訴訟代理人  甲○○
被      告  仲偉食品有限公司
                      統一編號.
法定代理人  乙○○
上列當事人間請求給付借款事件，經本院於民國97年8月26日言
詞辯論終結，判決如下：
    主      文
被告應給付原告新臺幣陸拾貳萬捌仟陸佰貳拾陸元，及自民國九
十五年五月二十五日起至清償日止，按週年利率百分之六點三九
計算之利息，暨自民國九十五年六月二十六日起至清償日止，逾
期在六個月以內者，按上開利率百分之十，逾期超過六個月者，
按上開利率百分之二十計算之違約金。
訴訟費用新台幣陸仟捌佰拾元由被告負擔。
    事實及理由
壹、程序方面：
    按解散之公司，應行清算，且視為尚未解散；而有限公司之
    清算準用無限公司有關之規定，即以全體股東為清算人；又
    清算人在執行職務範圍內，為公司負責人。公司法24條、25
    條、113條、79條及第8條第2項均有明文。經查，本件被告
    公司變更登記表記載，被告公司業於民國96年12月12日為經
    濟部核准解散登記在案，解散前登記之股東為李思陸、乙○
    ○二人，惟李思陸於95年8月18日死亡，本院於96年2月27日
    以95年度司字第95號裁定乙○○為法人臨時管理人。按被告
    公司既經濟部核准解散登記在案，然本院查無被告公司之清
    算人向法院聲報就任清算人及清算完結之資料，故被告公司
    之人格在清算完結前仍然存續，且依前開說明，應以股東乙
    ○○為被告公司之法定代理人應訴，合先敘明。
貳、實體方面：
一、本件原告起訴主張：被告仲偉食品有限公司邀同訴外人李思
    陸為連帶保證人，向原告借款新台幣（下同）700,000元整
    ，約定借款期限至民國98年1月25日清償，利息隨原告銀行
    基準利率3.59%加2.8%即6.39%計付，借款後按月攤還本息，
    遲延履行時，除仍按上開利率計息外，逾期超過六個月以內
    部分，按約定利率百分之十，逾期超過六個月以上部分，就
    超過部分按約定利率百分之二十加付違約金，有立借據第四
    、五條為證。詎被告借款後，自95年5月25日即未按月繳付
    本息，尚欠原告本金628,626元，有繳款明細表可證。上開
    借款雖期限尚未到期，惟依授信約定書第15條約定：任何一
    宗債不依約清償本金或利息者，視為全部到期。依法被告應
    給付原告如訴之聲明之利息及違約金。爰依消費借貸之法律
    關係，提起本件訴訟等語，並聲明如主文所示。
二、被告法定代理人乙○○於言詞辯論期日到場，陳稱其為被告
    公司員工，當時老闆有允諾給予乾股而成為股東，後來伊被
    法院選為法定代理人，但因其非實際負責人，故對本筆借款
    並不清楚等語。
三、得心證之理由：
（一）本件原告起訴主張之前揭事實，業據其提出借據、授信約
      定書、繳款明細表、放款利率歷史資料表、被告公司變更
      登記表、放款轉帳支出傳票、放款轉帳收入傳票存卷可憑
      ，核屬相符，被告對原告主張之事實亦未爭執，綜合上開
      證據資料，自堪信原告之主張為真實。
（二）按借用人應於約定期限內，返還與借用物種類、品質、數
      量相同之物；遲延之債務，以支付金錢為標的者，債權人
      得請求依法定利率計算遲延利息，但約定利率較高者，仍
      從其約定利率；當事人得約定債務人於債務不履行時，應
      支付違約金， 民法第478條、第233條第1項、第250條第1
      項分別定有明文。查本件原告主張被告向其借款，到期未
      依約清償一節，業如前述，揆諸前揭說明，原告依法自得
      向被告請求積欠之本金、利息及違約金。
四、從而，原告依消費借貸之法律關係，請求被告給付借款
    628,626元，及如主文第1項所示之利息及違約金，為有理由
    ，應予准許。
五、本件訴訟費用額為裁判費6,830元，應由被告負擔，確定如
    主文第2項所示。
六、據上論結，本件原告之訴為有理由，依民事訴訟法第78 條
    、第87條第1項，判決如主文。
中    華    民    國    97    年    9     月    9     日
                  民事第二庭    法  官  張麗娟
以上正本係照原本作成。
如不服本判決，應於送達後廿日內，向本院提出上訴狀並表明上
訴理由，如於本判決宣示後送達前提起上訴者，應於判決送達後
廿日內補提上訴理由書（須附繕本）。
中    華    民    國    97    年    9     月    9     日
                                書記官  楊宗倫


司法院資訊處製作；財團法人民間司法改革基金會備份。
